Valentina Gomez Lopera

Content Analyst/CMS

Sobre mí

Mi pasión radica en la comunicación transmedia y el diseño web a través de sistemas de gestión de contenidos (CMS). He administrado y creado sitios web mediante CMS, incorporando contenido de alta calidad. Además, mi experiencia abarca la gestión efectiva de redes sociales, incluyendo la moderación de contenido en consonancia con las políticas específicas de cada plataforma, seguimiento y análisis de comunidades en línea, aprovechando datos para informar estrategias. Asimismo, he contribuido a la esfera comunicacional mediante la concepción, diseño e implementación de elementos gráficos, audiovisuales y sonoros para campañas tanto externas como internas, promoviendo un enfoque integral.

Contact Info

LinkedIn Profile: linkedin.com/in/valentinagomezlopera/ (+57) 3005703568 valentinagomezlopera8@gmail.com

Portafolio



Experiencia

Content Analyst

MRM

May 2023

 Especializada en la creación, gestión y mantenimiento de páginas web a través de Adobe Experience Manager (AEM). He tenido el honor de colaborar con clientes de renombre, como General Motors U.S.A, en particular, para las marcas de Cadillac y Buick. Mi trabajo se ha centrado en la entrega de soluciones web excepcionales, diseñadas para resaltar la identidad y los valores de estas marcas icónicas.

Content Moderator

Teleperformance

Dic 2022 to May 2023

- Supervisión y moderación del contenido en redes sociales, aplicando rigurosamente las directrices establecidas por Meta.
- Clasificación y toma de decisiones definitivas acerca del contenido a ser compartido en plataformas de redes sociales.

Community Manager

Candidato por el Centro Democratico Campaña electoral por la cámara de San Andrés, Providencia y Santa Catalina.

Ene 2022 to Mar 2022

- Diseño y edición de elementos visuales, auditivos y audiovisuales de alta calidad.
- Supervisión activa, revisión minuciosa y gestión de plataformas de redes sociales, grupos y comunidades en Instagram y Facebook.
- Elaboración de planificaciones detalladas y matrices de contenidos para garantizar una estrategia coherente y atractiva.
- Monitorización y evaluación de estrategias publicitarias mediante el uso de Meta Insights para lograr un análisis efectivo de los resultados.

Educacion

Tarrant County College TEXAS

English Classes ESOL

Abr 2022-Dic 2022

• English Academic Skills:Grammar, pronunciation, writing, reading and vocabulary

Universidad Santo Tomas

Comunicadora Social

2021

• Graduada con honores académicos "CUM LAUDE"

Rafael ferreira

Curso de edicion de fotografia Semana Be Pro

• Edición en photoshop y lightroom

Habilidades e Idiomas

Informaticas:

- Suite de Adobe, Nivel Avanzado (Photoshop, Ilustrator, InDesign, Premiere, Audition, Dreamweaver y After Effects)
- Suite de Office, Avanzado. (Word, Excel, Power Point, publisher)
- Software diseño de páginas, Avanzado. (Yammer, Wordpress, Sharepoint, Google sites, Wix)

Entre otros...

Idiomas:

Ingles

- Nivel Oral Avanzado B2
- Nivel Escrito Avanzado B2

Español:

• Nivel Oral y Escrito Nativo.

Practicante de Comunicaciones

Colsubsidio

Ago2020 - Feb 2021

- Planificación y ejecución de estrategias de endomarketing, generando y promoviendo contenido relevante en línea con el calendario editorial y la matriz de contenido establecida.
- Supervisión y gestión de la Intranet corporativa de Medicamentos, abarcando la carga de material, actualizaciones y asistencia técnica para los usuarios.
- Elaboración exhaustiva de informes de seguimiento para evaluar el rendimiento de las campañas, así como la creación de reportes de distribución. Además, proporcionar capacitación a los usuarios sobre la utilización efectiva de la Intranet.

Asistente de Comunicaciones

Tecnobiznes May 2019 - May 2020

- Gestión integral de sitios web utilizando la plataforma WordPress, desde la creación inicial hasta las actualizaciones periódicas.
- Elaboración y presentación semanal de informes detallados, proporcionando una visión precisa del progreso y los logros.
- Desarrollo y mantenimiento de contenido relevante y actualizado, asegurando una presencia en línea dinámica y atractiva.

Referencias

- Julián Forero, Administrador +57-3213737316
- Bibiana Rojas Villa, Comunicaciones +57-3002644589
- Eliecer Gómez Velez, Administrador y Político

+57-3112883673

Valentina Gomez Lopera

Content Analyst/CMS

Summary

My passion lies in transmedia communication and web design through content management systems (CMS). I have managed and created websites through CMS, incorporating high-quality content. In addition, my experience covers effective management of social networks, including the moderation of content in line with the specific policies of each platform, monitoring and analysis of online communities, and leveraging data to inform strategies. Likewise, I have contributed to the communication sphere through the conception, design, and implementation of graphic, audiovisual, and sound elements for both external and internal campaigns, promoting a comprehensive approach.

Contact Info

LinkedIn Profile: linkedin.com/in/valentinagomezlopera/ (+57) 3005703568 valentinagomezlopera8@gmail.com

Portfolio



Experience

Content Analyst

MRM

May 2023

 Specialized in the creation, management and maintenance of web pages through Adobe Experience Manager (AEM). I have had the honor of working with renowned clients such as General Motors U.S.A, in particular for the Cadillac and Buick brands. My work has focused on delivering exceptional web solutions, designed to highlight the identity and values of these iconic brands.

Content Moderator

Teleperformance

Dic 2022 to May 2023

 Content moderation of social media based on Meta policies. Categorization of content and their final decision to promote a good environment in social media.

Community Manager

Candidato por el Centro Democratico Campaña electoral por la cámara de San Andrés, Providencia y Santa Catalina.

Ene 2022 to Mar 2022

- Design and edition of high quality visual, auditory and audiovisual elements.
- Active monitoring, close review and management of social media platforms, groups and communities on Instagram and Facebook.
- Preparation of detailed plans and content grid to guarantee a coherent and attractive strategy.
- Monitoring and evaluation of advertising strategies through the use of Meta Insights to achieve an effective analysis of the results.

Education

Tarrant County College TEXAS

English Classes ESOL

Abr 2022-Dic 2022

• English Academic Skills:Grammar, pronunciation, writing, reading and vocabulary

Universidad Santo Tomas

Comunicadora Social

2021

Graduated with academic honors CUM LAUDE.

Rafael ferreira

Curso de edicion de fotografia Semana Be Pro

• Edición en photoshop y lightroom

Skills & Languages

Informaticas:

- Suite de Adobe, Nivel Avanzado (Photoshop, Ilustrator, InDesign, Premiere, Audition, Dreamweaver y After Effects)
- Suite de Office, Avanzado. (Word, Excel, Power Point, publisher)
- Software diseño de páginas, Avanzado. (Yammer, Wordpress, Sharepoint, Google sites, Wix)

Entre otros...

Lenguages:

Ingles

- Nivel Oral Avanzado B2
- Nivel Escrito Avanzado B2

Español:

• Nivel Oral y Escrito Nativo.

Communications Intern

Colsubsidio

Ago2020 - Feb 2021

- Planning and execution of endomarketing strategies, generating and promoting relevant content in line with the editorial calendar and the established content matrix.
- Supervision and management of the corporate Intranet of Medicines, covering the uploading of material, updates, and technical assistance for users.
- Comprehensive preparation of monitoring reports to evaluate the performance of the campaigns, as well as the creation of distribution reports. Also, provide training to users on the effective use of the intranet.

Communications Assistant

Tecnobiznes May 2019 - May 2020

- Comprehensive website management using the WordPress platform, from initial creation to regular updates.
- Preparation and weekly presentation of detailed reports, providing an accurate view of progress and achievements.
- Development and maintenance of relevant and updated content, ensuring a dynamic and attractive online presence.

References

- Julián Forero, Administrador +57-3213737316
- Bibiana Rojas Villa, Comunicaciones +57-3002644589
- Eliecer Gómez Velez, Administrador y Político

+57-3112883673